臺灣臺中地方法院刑事判決
111年度金訴字第2283號
公  訴  人  臺灣臺中地方檢察署檢察官
被      告  呂奇霖



上列被告因詐欺等案件，經檢察官追加起訴（111年度偵緝字第2
020號），本院判決如下：
    主    文
本件公訴不受理。
    理    由
一、追加起訴意旨如附件追加起訴書所載。
二、按於第一審辯論終結前，得就與本案相牽連之犯罪或本罪之
    誣告罪，追加起訴，刑事訴訟第265條第1項定有明文。是追
    加起訴，限於在第一審辯論終結前為之，如係在第一審辯論
    終結後始行提出追加者，則為法所不許。又按起訴之程序違
    背規定者，應諭知不受理之判決，並得不經言詞辯論為之，
    刑事訴訟法第303條第1款、第307條亦規定甚明。
三、經查，檢察官係以被告呂奇霖前因詐欺等案件，經以111年
    度偵字第2462號等提起公訴後，現由本院以111年度金訴字
    第1117號審理中（下稱前案），本件與前案有刑事訴訟法第
    7條第1款規定一人犯數罪之相牽連案件關係，而追加起訴；
    惟前案業於民國111年11月24日辯論終結，並於同月29日宣
    判，此經本院核閱前案卷證無訛，檢察官遲於前案辯論終結
    後之111年12月2日始追加起訴，有臺灣臺中地方檢察署111
    年12月2日中檢永慈（初）111偵緝2020字第1119134088號函
    上本院收件章可按，是本件追加起訴之程序違背規定，依前
    開說明，爰不經言詞辯論，逕諭知不受理之判決。
據上論斷，應依刑事訴訟法第303條第1款、第307條，判決如主
文。
中　　華　　民　　國　　111 　年　　12　　月　　8 　　日
                  刑事第六庭  審判長法  官  田德煙
                                    法  官  郭勁宏
                                    法  官  廖慧娟
以上正本證明與原本無異。
如不服本判決應於收受送達後20日內向本院提出上訴書狀，並應
敘述具體理由；其未敘述上訴理由者，應於上訴期間屆滿後20日
內向本院補提理由書（均須按他造當事人之人數附繕本）「切勿
逕送上級法院」。
告訴人或被害人對於判決如有不服，具備理由請求檢察官上訴者
，其上訴期間之計算係以檢察官收受判決正本之日期為準。
                                    書記官  資念婷
中　　華　　民　　國　　111 　年　　12　　月　　9 　　日
【附件】
臺灣臺中地方檢察署檢察官追加起訴書                  初股
                                   111年度偵緝字第2020號
　　被　　　告　呂奇霖　男　36歲（民國00年00月00日生）
　　　　　　　　　　　　住○○市○區○○路00巷0號
　　　　　　　　　　　　居雲林縣○○鄉○○村00號
　　　　　　　　　　　　國民身分證統一編號：Z000000000號
上列被告因詐欺等案件，認與臺灣臺中地方法院（慶股）以111
年度金訴字第1117號審理中之案件，為1人犯數罪之相牽連案件
，宜追加起訴，茲將犯罪事實及證據並所犯法條分敘如下：
　　　　犯罪事實
一、呂奇霖自民國109年11月間，參與鄭迪允（另案偵辦）為首
    之詐欺集團，擔任車手頭之工作，即與真實姓名、年籍不詳
    之詐欺集團成員，共同意圖為自己不法之所有，基於加重詐
    欺取財未必故意之犯意聯絡及基於洗錢之直接故意犯意聯絡
    ，於110年7月15日下午1時47分許前之某時，將其名下之中
    華郵政股份有限公司台中大隆路郵局帳號000-000000000000
    號帳戶（第二層帳戶，下稱中華郵政帳戶）資料交予該詐欺
    集團。該詐欺集團自110年5月底某日起，自稱「陳偉城」，
    向吳燕珠謊稱：伊任職於香港彩金公司，百分之百機率可中
    彩金，請依指示下注云云，致吳燕珠陷於錯誤，依指示於11
    0年7月15日下午1時5分許，在南投縣○○鎮○○路0段000號之第
    一商業銀行草屯分行，臨櫃匯款新臺幣（下同）3萬元至楊
    益彰（所涉幫助詐欺罪嫌，已經法院判決確定）名下之中國
    信託商業銀行帳號000-000000000000號帳戶(第一層帳戶，
    下稱中信銀行帳戶)內，該帳戶餘額增為61萬6407元，旋即
    遭詐欺正犯透過網路銀行，分別於110年7月16日11時20分許
    、同日11時20分許、同日下午1時32分許，轉出10萬元、5萬
    元、4萬9000元至呂奇霖上開中華郵政帳戶，呂奇霖旋即於
    同日上午11時35分、36分、37分許、翌(17)日凌晨0時1分許
    ，在臺中市○○區○○路0段000號之臺中市逢甲郵局，以金融卡
    在ATM先後提領6萬、4萬元、5萬元、4萬9000元，留下每日1
    000元之報酬後，餘款繳交予詐欺集團，以此方式製造金流
    斷點，掩飾、隱匿犯罪所得之去向（詳附表資金流）。嗣吳
    燕珠發現遭騙並報警處理，為警循線查悉上情。
二、案經本檢察官自動簽分偵辦。
　　　　證據並所犯法條
一、上揭犯罪事實，業據被告呂奇霖於本署偵查中坦承不諱，復
    有證人即告訴人吳燕珠於警詢時、證人即另案被告楊益彰於
    警詢及本署偵查中證述綦詳，並有告訴人吳燕珠提供之其與
    「陳偉城」LINE對話內容畫面1份、第一銀行匯款申請書回
    條、另案被告楊益彰上開中信銀行帳戶之開戶基本資料、交
    易明細表、被告上開中華郵政帳戶之開戶基本資料、客戶歷
    史交易清單、郵政存簿/綜合儲金儲戶申請變更帳戶事項申
    請書、郵局儲金簿(金融卡)掛失補副/結清銷戶申請書、網
    路郵局/e動郵局儲匯壽業務服務申請書、約定轉帳申請書各
    1份在卷可稽。足認被告之自白與事實相符，其犯嫌應堪認
    定。
二、核被告所為，係犯刑法第339條之4第1項第3款之加重詐欺罪
    嫌及洗錢防制條法第2條第2款、第14條第1項之洗錢罪嫌。
    查被告涉犯上開犯行，與鄭迪允所屬詐欺集團間有犯意聯絡
    及行為分擔，請依刑法第28條之規定論以共同正犯。次查被
    告提領贓款並交付予詐欺集團，同時觸犯前述加重詐欺及幫
    助洗錢兩項罪名，請依刑法第55條想像競合犯之規定，從一
    重之加重詐欺罪嫌論處。被告於另案偵查中自陳於110年7月
    間至9月間，以每日1000元報酬，擔任車手提領詐欺款項，
    此有本署檢察官111年度偵字第2462號、第3778號、第15308
    號、第19994號起訴書1份附卷可稽。本案被告分別於110年7
    月16日、17日提領告訴人吳燕珠匯至另案被告楊益彰中信銀
    行帳戶再轉帳至被告中華郵政帳戶之款項，堪認其犯罪所得
    為2日2000元，請依刑法第38條之1第1項前段規定宣告沒收
    ，如於全部或一部不能沒收或不宜執行沒收時，請依同條第
    3項規定追徵其價額。
三、按1人犯數罪者，為相牽連案件；於第一審辯論終結前，得
    就與本案相牽連之罪，追加起訴，刑事訴訟法第7條第1款及
    同法第265條第1項分別定有明文，查被告前因涉犯車手之詐
    欺等案件，經本檢察官以111年度偵字第2462號、第3778號
    、第15308號、第19994號提起公訴，現由臺灣臺中地方法院
    慶股以111年度金訴字第1117號案件審理中，有該案起訴書
    及刑案資料查註紀錄表在卷可參，而被告再涉本件犯行，爰
    依上開規定追加起訴。
四、依刑事訴訟法第265條第1項追加起訴。
　　此　  致
臺灣臺中地方法院
中　　華　　民　　國　 111　　年　　11　　月　　23　　日
 　　　　　　　　　　　 　　　檢　察　官　林宏昌
本件正本證明與原本無異
中　　華　　民　　國　 111　　年　　11　　月　　29　　日
                              書  記  官  蔡慧美 
附錄本案所犯法條全文
中華民國刑法第339條之4
犯第 339 條詐欺罪而有下列情形之一者，處 1 年以上 7 年以
下有期徒刑，得併科 1 百萬元以下罰金：
一、冒用政府機關或公務員名義犯之。
二、三人以上共同犯之。
三、以廣播電視、電子通訊、網際網路或其他媒體等傳播工具，
    對公眾散布而犯之。
前項之未遂犯罰之。
洗錢防制法第14條
有第二條各款所列洗錢行為者，處 7 年以下有期徒刑，併科新
臺幣 5 百萬元以下罰金。
前項之未遂犯罰之。
前二項情形，不得科以超過其特定犯罪所定最重本刑之刑。
附表：資金流
編號 被害人帳戶(匯款日期、時間、金額） 第一層帳戶 楊益彰中信銀行 000000000000號 第二層帳戶 呂奇霖中華郵政 000-000000000000號 第三層帳戶 宋明鑑 1 告訴吳燕珠、2021/07/15 13:05 3萬元 2021/07/16 11:19  網轉10萬元 2021/07/16 11:20  網轉5萬元 2021/07/16 13:32  網轉4萬9000元 2021/07/16 11:35 ATM提領6萬元 2021/07/16 11:36 ATM提領4萬元 2021/07/16 11:37 ATM提領5萬元 2021/07/17 00:01 ATM提領4萬9000元